---
title: "Formatieve opdracht 9"
author: "Nonne Hodes"
date: "`r Sys.Date()`"
output: html_document
params:
  country: "Austria"
  year: 2020
  period: "3-8"
---

```{r inladen_libaries, include=FALSE}
# Laad de vereiste bibliotheeken in
library(dplyr)
library(ggplot2)
library(tidyverse)

```

Eerst wordt de data ingeladen, omdat het een CSV bestand is wordt er gebruik gemaakt van de read.csv functie. 

```{r read_data}
# inlezen van de data
covid_19_data_2 <- read.csv("~/HU_ILC_DS2/Datascience2_portfolio/data/data_portfolio_opdracht_9.csv")

# maken van params
param_country <- params$country
param_year <- params$year

``` 

Vervolgens moet er verder gewerkt worden met parametrisering. er wordt hier gebruikt gemaakt met de params; country: "Nederland", year: 2020. Deze zijn aan te passen in het bestand index.rmd naar een ander param. als je bijvoorbeeld "Netherlands veranders voor "Austria" zullen de gegevens voor Oostenrijk gegeven worden. 

Bij deze params moeten vervolgens ook de cases en deaths per maand berekend worden

```{r maken van cases}

#dataset filterenvoor 2020 en Nederland
covid_19_data_filtered_2 <- covid_19_data_2 %>%
  filter(year == param_year,
         countriesAndTerritories == param_country, )

# Split de periode in start- en eindmaand
period_parts <- strsplit(params$period, "-")[[1]]
start_month <- as.integer(period_parts[1])
end_month <- as.integer(period_parts[2])

# Dataset filteren op de opgegeven periode
covid_19_data_filtered_3 <- covid_19_data_filtered_2 %>%
  filter(month >= start_month,
         month <= end_month)

#berekenen van cases per maand
cases_per_maand_2 <- covid_19_data_filtered_3 %>%
  group_by(month) %>%
  summarise(cases_per_maand = sum(cases))


#berekenen van deaths per maand
deaths_per_maand_2 <- covid_19_data_filtered_3 %>%
  group_by(month) %>%
  summarise(deaths_per_maand = sum(deaths))

```

om de namen van de maanden in de gekozen periode te kunnen weergeven moeten de getallen omgezet worden naar de namen, dit kan als volgt;

```{r maand namen}
month_name_start <- month.name[start_month]
month_name_end <- month.name[end_month]
```

```{r plots}

ggplot(cases_per_maand_2, aes(x = month, y = cases_per_maand)) + 
  geom_point() +
  scale_x_continuous(breaks = 1:12, labels = month.name) +
  labs(title = paste("Aantal COVID-19 doden in", param_country, "in", param_year, "in de periode", month_name_start, "tot", month_name_end),
       x = "Maand",
       y = "Aantal Gevallen")


ggplot(deaths_per_maand_2, aes(x = month, y = deaths_per_maand)) + 
  geom_point() +
  scale_x_continuous(breaks = 1:12, labels = month.name) +
  labs(title =  paste("Aantal COVID-19 doden in", param_country, "in", param_year, "in de periode", month_name_start, "tot", month_name_end),
       x = "Maand",
       y = "Aantal Doden")

```

