# Opdracht 7: Relationele data en databases

In deze opdracht is er gewerkt met SQL. Er waren verschillende datasets beschikbaar die bewerkt moesten worden met SQL, ik heb dit gedaan aan de hand van dbeaver. DBeaver is een databaseclient voor het beheren en queryen van databases.De datasets moesten worden opgechoond en opgeslagen als csv en rds bestanden. tot slot moest er bij de opdracht een kort verslag geschreven worden, die zal beginnen vanaf het kopje "inleiding" als je verder leest. 

__Inleiding__

In dit verslag wordt een samenvatting gegeven van een data-analyse en visualisatie opdracht. deze opdracht is uitgevoerd met behulp van R (in rStudio) en PostgreSQl (in dbeaver). in deze opdracht werden er verschillende datasets verkend, opgeschoond en geanalyseert. De datasetst hadden gegevens met betrekking tot griep, dengue en demografische indicatoren van verschillende landen en jaren.

```{r inlezen libraries, warning=FALSE, include=FALSE}
#install.packages("dslabs")
#install.packages('RPostgreSQL')
#install.packages('remotes')
#install.packages('RPostgres')
library(dslabs)
library(dplyr)
library(tidyverse)
library(RPostgreSQL)
library(remotes)
library(RPostgres)
library(DBI)
library(ggplot2)

```

__Data laden en opschonen__ 

Voor deze opdracht zijn er verschillende datasets geladen; "flu_data.csv", "dengue_data.csv" en "gapminder" uit het {dslabs} pakket. Deze datasets zijn in losse dataframes geladen en tidy gemaakt. 

```{r data laden en tidy maken, warning=FALSE, message=FALSE}
# inlezen van de flu data
flu_data <- read.csv("~/HU_ILC_DS2/Datascience2_portfolio/data/flu_data_portfolio_opdracht_7.csv")

# tidy maken van de flu data
flu_data_tidy <- flu_data %>%
  pivot_longer(cols = c("Argentina", "Australia", "Austria", "Belgium", "Bolivia", "Brazil", "Bulgaria", "Canada", "Chile", "France", "Germany", "Hungary", "Japan", "Mexico", "Netherlands", "New.Zealand", "Norway", "Paraguay", "Peru", "Poland", "Romania", "Russia", "South.Africa", "Spain", "Sweden", "Switzerland", "Ukraine", "United.States", "Uruguay"), 
               names_to = "country",
               values_to = "value")

# maak er een dataframe van
flu_data_tidy_df <- as.data.frame(flu_data_tidy)


# inlezen van de dengue data
dengue_data <- read.csv("~/HU_ILC_DS2/Datascience2_portfolio/data/dengue_data_portfolio_opdracht_7.csv")

# tidy maken can de dengue data
dengue_data_tidy <- dengue_data %>%
  pivot_longer(cols = c("Argentina", "Bolivia", "Brazil", "India", "Indonesia", "Mexico", "Philippines", "Singapore", "Thailand", "Venezuela"), 
               names_to = "country",
               values_to = "value")

# maak er een dataframe van 
dengue_data_tidy_df <- as.data.frame(dengue_data_tidy)


# inlezen van de gapminder data
gapminder_data <- dslabs::gapminder

# maak er een dataframe van
gapminder_data_df <- as.data.frame(gapminder_data)

```

Vervolgens zijn de klassen gecontrolleerd op dat ze wel echt dataframes zijn aan de hand van de volgende code. 

```{r klasse uitzoeken en aanpassen, warning=FALSE}
# onderzoeken wat de classes zijn
class(flu_data_tidy_df)
class(dengue_data_tidy_df)
class(gapminder_data_df)
```

Hieruit is geconcludeerd dat alle klassen overeen komen met elkaar, vervolgens is er onderzocht of de gegevenstypen ook overeen komen met elkaar, om zo nodig aan te kunnen passen. 
```{r gegevenstype uitzoeken en aanpassen, warning=FALSE, message=FALSE}
#uitzoeken of de gegevenstypen over een komen
str(flu_data_tidy_df[c("country", "Date")])
str(dengue_data_tidy_df[c("country", "Date")])

```

De gegevenstypen komen overeen, maar in de gapminder data is de "Date" geen datum, maar alleen een jaar in de kolom "Year". om dit op te lossen wordt er aan de flu en dengue data een extra kolom met "year" toegevoegd.

```{r gegevenstype uitzoeken en aanpassen 2, warning=FALSE}
flu_data_tidy_df_2 <- flu_data_tidy_df %>%
  mutate(year = year(ymd(Date)))

dengue_data_tidy_df_2 <- dengue_data_tidy_df %>%
  mutate(year = year(ymd(Date)))

# nogmaals checken of de gegevenstypen overeen komen 
str(flu_data_tidy_df_2[c("country", "year")])
str(dengue_data_tidy_df_2[c("country", "year")])
str(gapminder_data_df[c("country", "year")])
```

Hieruit blijkt dat de gegevenstypen niet overeen komen. De kolommen "country" en "year"zijn in de gapminder dataframe van de gegevenstypes "Factor with leves" en "integer", deze zijn in de flue en dengue data van de gegevenstypes "character" en "number". dit is opgelost aan de hand van de onderstaande code. 

```{r gegevenstype uitzoeken en aanpassen 3, warning=FALSE}
# gegevenstypen aanpassen
flu_data_tidy_df_2$country <- as.factor(flu_data_tidy_df_2$country)
flu_data_tidy_df_2$year <- as.integer(flu_data_tidy_df_2$year)

dengue_data_tidy_df_2$country <- as.factor(dengue_data_tidy_df_2$country)
dengue_data_tidy_df_2$year <- as.integer(dengue_data_tidy_df_2$year)

# nogmaals gegevenstypen nakijken
str(flu_data_tidy_df_2[c("country", "year")])
str(dengue_data_tidy_df_2[c("country", "year")])
str(gapminder_data_df[c("country", "year")])

```

Nu de gegevenstypen overeen komen kunnen de dataframes opgeslagen worden als .csv en .rds bestanden. deze worden opgeslagen naar de map "data"

```{r opslaan van de dataframes, warning=FALSE, message=FALSE}
# pad naar de map toevoegen (om typfouten te voorkomen)
mapnaam <- "~/HU_ILC_DS2/Datascience2_portfolio/data/"

# dataframes opslaan als .csv
write.csv(flu_data_tidy_df_2, file = paste0(mapnaam, "flu_data_tidy.csv"))
write.csv(dengue_data_tidy_df_2, file = paste0(mapnaam, "dengue_data_tidy.csv"))
write.csv(gapminder_data_df, file = paste0(mapnaam, "gapminder_data_tidy.csv"))

# dataframes opslaan als .rds
saveRDS(flu_data_tidy_df_2, file = paste0(mapnaam, "flu_data_tidy.rds"))
saveRDS(dengue_data_tidy_df_2, file = paste0(mapnaam, "dengue_data_tidy.rds"))
saveRDS(gapminder_data_df, file = paste0(mapnaam, "gapminder_data_tidy.rds"))

```

__Database creatie en gegevens importeren__

Om de verkregen gegevens in te kunnen laden naar een database moet de PostgreSQL database eerst gemaakt worden, dit is gedaan aan de hand van dbeaver. de gemaak

nadat de database genaamd "workflowsdb aangemaakt is moest er een connectie aangemaakt worden. 

```{r connectie maken, warning=FALSE, message=FALSE}
#verbinding maken met database
con <- dbConnect(RPostgres::Postgres(),
                 host = "localhost",
                 port = 5432,
                 dbname = "workflowsdb",
                 user = "postgres",
                 password = "Muis1234")

```

Nu de connectie bestaat kunnen de tabellen ingevoegd worden in de database. 

```{r invoegen van tabellen, warning=FALSE, message=FALSE}

#tabellen maken en invoegen CSV
dbWriteTable(con, "flu_data_csv", read.csv("~/HU_ILC_DS2/Datascience2_portfolio/data/flu_data_tidy.csv"), overwrite = TRUE)
dbWriteTable(con, "dengue_data_csv", read.csv("~/HU_ILC_DS2/Datascience2_portfolio/data/dengue_data_tidy.csv"), overwrite = TRUE)
dbWriteTable(con, "gapminder_data_csv", read.csv("~/HU_ILC_DS2/Datascience2_portfolio/data/gapminder_data_tidy.csv"), overwrite = TRUE)


#tabellen maken en invoegen RDS
dbWriteTable(con, "flu_data_rds", readRDS("~/HU_ILC_DS2/Datascience2_portfolio/data/flu_data_tidy.rds"), overwrite = TRUE)
dbWriteTable(con, "dengue_data_rds", readRDS("~/HU_ILC_DS2/Datascience2_portfolio/data/dengue_data_tidy.rds"), overwrite = TRUE)
dbWriteTable(con, "gapminder_data_rds", readRDS("~/HU_ILC_DS2/Datascience2_portfolio/data/gapminder_data_tidy.rds"), overwrite = TRUE)

```

De tabellen zijn nu ingeladen in dbever. De volgende stap is om de inhoud van de tabellen in dbever te inspecteren aan de hand van SQL. De code in de chunk hieronder is niet gerund, deze is in dbeaver gerund. het gevormde sql file is te vinden in mijn [Github](https://github.com/nonnehodes01/Datascience2_portfolio/tree/main/portfolio_opdracht_7) repository met als bestandsnaam "data_inspecteren.sql". 


```{sql sql1, eval=FALSE}
-- Inspecteer de inhoud van de flu_data_csv-tabel
SELECT * FROM flu_data_csv;

-- Inspecteer de inhoud van de dengue_data_csv-tabel
SELECT * FROM dengue_data_csv;

-- Inspecteer de inhoud van de gapminder_data_csv-tabel
SELECT * FROM gapminder_data_csv;

-- Inspecteer de inhoud van de flu_data_rds-tabel
SELECT * FROM flu_data_rds;

-- Inspecteer de inhoud van de dengue_data_rds-tabel
SELECT * FROM dengue_data_rds;

-- Inspecteer de inhoud van de gapminder_data_rds-tabel
SELECT * FROM gapminder_data_rds;

```

De tabellen zin ook geïnspecteerd met R aan de hand van dplyr. 

```{r tabellen inspecteren, warning=FALSE}
# inlezen van de data
flu_data_csv <-read.csv("~/HU_ILC_DS2/Datascience2_portfolio/data/flu_data_tidy.csv")

dengue_data_csv <- read.csv("~/HU_ILC_DS2/Datascience2_portfolio/data/dengue_data_tidy.csv")

gapminder_data_csv <- read.csv("~/HU_ILC_DS2/Datascience2_portfolio/data/gapminder_data_tidy.csv")

flu_data_rds <- readRDS("~/HU_ILC_DS2/Datascience2_portfolio/data/flu_data_tidy.rds")

dengue_data_rds <- readRDS("~/HU_ILC_DS2/Datascience2_portfolio/data/dengue_data_tidy.rds")

gapminder_data_rds <- readRDS("~/HU_ILC_DS2/Datascience2_portfolio/data/gapminder_data_tidy.rds")


# inspecteer de inhoud van de tabellen

head(flu_data_csv)
head(dengue_data_csv)
head(gapminder_data_csv)
head(flu_data_rds)
head(dengue_data_rds)
head(gapminder_data_rds)

``` 

Nadat de gegevens geïnspecteerd zijn moeten de gegevens van de gapminder toegevoegd worden aan de dengue en flu.

```{r gapminder toevoegen aan dengue en flu, warning=FALSE, message=FALSE}

# Samenvoegen van gapminder_data_df met flu_data_tidy_df_2 op basis van country en year
merged_flu <- left_join(flu_data_tidy_df_2, gapminder_data_df, by = c("country", "year"))

# Samenvoegen van gapminder_data_df met dengue_data_tidy_df_2 op basis van country en year
merged_dengue <- left_join(dengue_data_tidy_df_2, gapminder_data_df, by = c("country", "year"))

```

Deze schone gegevens moeten vervolgens bewaard worden in de workflowsdb database.

```{r merged files toevoegen aan database, warning=FALSE, message=FALSE}
# dataframes opslaan als .csv
write.csv(merged_flu, file = paste0(mapnaam, "merged_flu.csv"))
write.csv(merged_dengue, file = paste0(mapnaam, "merged_dengue.csv"))

# dataframes opslaan als .rds
saveRDS(merged_flu, file = paste0(mapnaam, "merged_flu.rds"))
saveRDS(merged_dengue, file = paste0(mapnaam, "merged_dengue.rds"))


#tabellen maken en invoegen CSV
dbWriteTable(con, "merged_flu_csv", read.csv("~/HU_ILC_DS2/Datascience2_portfolio/data/merged_flu.csv"), overwrite = TRUE)
dbWriteTable(con, "merged_dengue_csv", read.csv("~/HU_ILC_DS2/Datascience2_portfolio/data/merged_dengue.csv"), overwrite = TRUE)

#tabellen maken en invoegen RDS
dbWriteTable(con, "merged_flu_rds", read.csv("~/HU_ILC_DS2/Datascience2_portfolio/data/merged_flu.rds"), overwrite = TRUE)
dbWriteTable(con, "merged_dengue_rds", read.csv("~/HU_ILC_DS2/Datascience2_portfolio/data/merged_dengue.rds"), overwrite = TRUE)

```

Aan de hand van de schone gegevens is een merged tabel gemaakt aan de hand van de volgende code. De code in de chunk hieronder is niet gerund, deze is in dbeaver gerund. het gevormde sql file is te vinden in mijn [Github](https://github.com/nonnehodes01/Datascience2_portfolio/tree/main/portfolio_opdracht_7) repository met als bestandsnaam; "merge_data.sql". 
 

```{sql sql2, eval=FALSE}

--- Merge rds data
SELECT *
INTO merged_rds
FROM merged_flu_rds
UNION ALL
SELECT *
FROM merged_dengue_rds;


--- Merge csv data
SELECT *
INTO merged_csv
FROM merged_flu_csv
UNION ALL
SELECT *
FROM merged_dengue_csv;

```

Deze data is gëexporteerd naar de "data" map en heet "merged_csv_202306051720.csv" deze kan nu worden ingelezen in R om statistische tests mee te doen. 

__Beschrijvende statistieken en visualisaties__

Mer de gekoppelde tabel kunnen er verschillende beschrijvende statistieken weergeven worden om inzicht te krijgen in de gegevens. dit is als volgt gedaan.

```{r inlezen merged_csv, warning=FALSE, message=FALSE}
# inlezen van de data
merged_data <- read.csv("~/HU_ILC_DS2/Datascience2_portfolio/data/merged_csv_202306051720.csv")

# toon beschrijvende statistieken
summary(merged_data)
```

Daarnaast zijn er verschillende visualisaties gedaan, er is een bar plot gemaakt over infant mortality in de verschillende regios in 2005, er is een scatter/line plot gemaakt  over de gemiddelde infant mortality per jaar per regio en er is een bar plot gemaakt bij de gemiddelde levensverwachting per regio. de resultaten hiervan zijn hieronder terug te zien. 

```{r visualisatie, warning=FALSE, message=FALSE}
# infant mortality geplot tegen de regio in het jaar 2005
filtered_data <- subset(merged_data, year == 2005)

ggplot(data = filtered_data, aes(x = region, y = infant_mortality, fill = region)) +
  geom_bar(stat = "identity") +
  xlab("Region") +
  ylab("Infant Mortality") +
  ggtitle("Infant Mortality per regio in 2005")

# infant mortality per regio 
# Groepeer de dataset op jaar en regio en bereken het gemiddelde van infant mortality
average_infant_mortality <- merged_data %>%
  group_by(year, region) %>%
  summarise(mean_infant_mortality = mean(infant_mortality))

# Plot de gemiddelde infant mortality per jaar per regio
ggplot(data = average_infant_mortality, aes(x = year, y = mean_infant_mortality, color = region)) +
  geom_point() +
  geom_line() +
  labs(title = "Gemiddelde Infant Mortality per jaar per regio",
       x = "Year",
       y = "Gemiddelde Infant Mortality") +
  theme_minimal()

# bereken het gemiddelde van life_expectancy per region
mean_life_expectancy <- aggregate(life_expectancy ~ region, data = merged_data, FUN = mean)

# maak  barplot
ggplot(data = mean_life_expectancy, aes(x = region, y = life_expectancy, fill = region)) +
  geom_bar(stat = "identity") +
  labs(x = "Region", y = "Mean Life Expectancy") +
  ggtitle("Gemiddelde Levensverwachting per Regio") +
  theme_minimal()

```

__Conclusie__

Deze opdracht weergeeft mijn vaardigheden op het gebied van gegevensanalyse en visualisatie met behulp van R en SQL. Ik heb ervaring opgedaan met het opschonen en combineren van gegevens, het uitvoeren van analyses met SQL en dplyr, en het creëren van informatieve visualisaties. 