# Opdracht 7: Relationele data en databases

```{r inlezen libraries, warning=FALSE, include=FALSE}
#install.packages("dslabs")
#install.packages('RPostgreSQL')
#install.packages('remotes')
#install.packages('RPostgres')
library(dslabs)
library(dplyr)
library(tidyverse)
library(RPostgreSQL)
library(remotes)
library(RPostgres)
library(DBI)
library(ggplot2)

```

__opdracht 7:__ 
_Relationele databases (SQL/database- vaardigheden)_

We beginnen met het inlezen van de data en deze tidy maken. 

```{r data laden en tidy maken, warning=FALSE, message=FALSE}
# inlezen van de flu data
flu_data <- read.csv("~/HU_ILC_DS2/Datascience2_portfolio/data/flu_data_portfolio_opdracht_7.csv")

# tidy maken van de flu data
flu_data_tidy <- flu_data %>%
  pivot_longer(cols = c("Argentina", "Australia", "Austria", "Belgium", "Bolivia", "Brazil", "Bulgaria", "Canada", "Chile", "France", "Germany", "Hungary", "Japan", "Mexico", "Netherlands", "New.Zealand", "Norway", "Paraguay", "Peru", "Poland", "Romania", "Russia", "South.Africa", "Spain", "Sweden", "Switzerland", "Ukraine", "United.States", "Uruguay"), 
               names_to = "country",
               values_to = "value")

# maak er een dataframe van
flu_data_tidy_df <- as.data.frame(flu_data_tidy)


# inlezen van de dengue data
dengue_data <- read.csv("~/HU_ILC_DS2/Datascience2_portfolio/data/dengue_data_portfolio_opdracht_7.csv")

# tidy maken can de dengue data
dengue_data_tidy <- dengue_data %>%
  pivot_longer(cols = c("Argentina", "Bolivia", "Brazil", "India", "Indonesia", "Mexico", "Philippines", "Singapore", "Thailand", "Venezuela"), 
               names_to = "country",
               values_to = "value")

# maak er een dataframe van 
dengue_data_tidy_df <- as.data.frame(dengue_data_tidy)


# inlezen van de gapminder data
gapminder_data <- dslabs::gapminder

# maak er een dataframe van
gapminder_data_df <- as.data.frame(gapminder_data)

```

Nu de dataframes gemaakt zijn kunnen de klassen gecontrolleerd worden. 

```{r klasse uitzoeken en aanpassen, warning=FALSE}
# onderzoeken wat de classes zijn
class(flu_data_tidy_df)
class(dengue_data_tidy_df)
class(gapminder_data_df)
```

De classes komen overeen. Nu kan er uitgezocht worden wat de gegevenstype zijn, deze kunnen zo nodig aangepast worden. 

```{r gegevenstype uitzoeken en aanpassen, warning=FALSE, message=FALSE}
#uitzoeken of de gegevenstypen over een komen
str(flu_data_tidy_df[c("country", "Date")])
str(dengue_data_tidy_df[c("country", "Date")])

```

De gegevenstypen komen overeen, maar in de gapminder data is de "Date" geen datum, maar alleen een jaar in de kolom "Year". om dit op te lossen wordt er aand de flue en dengue data een extra kolom met "year" toegevoegd.

```{r gegevenstype uitzoeken en aanpassen 2, warning=FALSE}
flu_data_tidy_df_2 <- flu_data_tidy_df %>%
  mutate(year = year(ymd(Date)))

dengue_data_tidy_df_2 <- dengue_data_tidy_df %>%
  mutate(year = year(ymd(Date)))

# nogmaals checken of de gegevenstypen overeen komen 
str(flu_data_tidy_df_2[c("country", "year")])
str(dengue_data_tidy_df_2[c("country", "year")])
str(gapminder_data_df[c("country", "year")])
```

De gegevenstypen komen niet overeen. De kolommen "country" en "year"zijn in de gapminder dataframe van de gegevenstypes "Factor with leves" en "integer", deze zijn in de flue en dengue data van de gegevenstypes "character" en "number". dit moet worden opgelost. 

```{r gegevenstype uitzoeken en aanpassen 3, warning=FALSE}
# gegevenstypen aanpassen
flu_data_tidy_df_2$country <- as.factor(flu_data_tidy_df_2$country)
flu_data_tidy_df_2$year <- as.integer(flu_data_tidy_df_2$year)

dengue_data_tidy_df_2$country <- as.factor(dengue_data_tidy_df_2$country)
dengue_data_tidy_df_2$year <- as.integer(dengue_data_tidy_df_2$year)

# nogmaals gegevenstypen nakijken
str(flu_data_tidy_df_2[c("country", "year")])
str(dengue_data_tidy_df_2[c("country", "year")])
str(gapminder_data_df[c("country", "year")])

```

Nu de gegevenstypen overeen komen kunnen de dataframes opgeslagen worden als .csv en .rds bestanden. deze worden opgeslagen naar de map "data"

```{r opslaan van de dataframes, warning=FALSE, message=FALSE}
# pad naar de map toevoegen (om typfouten te voorkomen)
mapnaam <- "~/HU_ILC_DS2/Datascience2_portfolio/data/"

# dataframes opslaan als .csv
write.csv(flu_data_tidy_df_2, file = paste0(mapnaam, "flu_data_tidy.csv"))
write.csv(dengue_data_tidy_df_2, file = paste0(mapnaam, "dengue_data_tidy.csv"))
write.csv(gapminder_data_df, file = paste0(mapnaam, "gapminder_data_tidy.csv"))

# dataframes opslaan als .rds
saveRDS(flu_data_tidy_df_2, file = paste0(mapnaam, "flu_data_tidy.rds"))
saveRDS(dengue_data_tidy_df_2, file = paste0(mapnaam, "dengue_data_tidy.rds"))
saveRDS(gapminder_data_df, file = paste0(mapnaam, "gapminder_data_tidy.rds"))

```

Eerst wordt er verbinding gemaakt met de database.

```{r connectie maken, warning=FALSE, message=FALSE}
#verbinding maken met database
con <- dbConnect(RPostgres::Postgres(),
                 host = "localhost",
                 port = 5432,
                 dbname = "workflowsdb",
                 user = "postgres",
                 password = "Muis1234")

```

Nu kunnen de tabellen ingevoegd worden in de postgreSQL database "workflowsdb"

```{r invoegen van tabellen, warning=FALSE, message=FALSE}

#tabellen maken en invoegen CSV
dbWriteTable(con, "flu_data_csv", read.csv("~/HU_ILC_DS2/Datascience2_portfolio/data/flu_data_tidy.csv"), overwrite = TRUE)
dbWriteTable(con, "dengue_data_csv", read.csv("~/HU_ILC_DS2/Datascience2_portfolio/data/dengue_data_tidy.csv"), overwrite = TRUE)
dbWriteTable(con, "gapminder_data_csv", read.csv("~/HU_ILC_DS2/Datascience2_portfolio/data/gapminder_data_tidy.csv"), overwrite = TRUE)


#tabellen maken en invoegen RDS
dbWriteTable(con, "flu_data_rds", readRDS("~/HU_ILC_DS2/Datascience2_portfolio/data/flu_data_tidy.rds"), overwrite = TRUE)
dbWriteTable(con, "dengue_data_rds", readRDS("~/HU_ILC_DS2/Datascience2_portfolio/data/dengue_data_tidy.rds"), overwrite = TRUE)
dbWriteTable(con, "gapminder_data_rds", readRDS("~/HU_ILC_DS2/Datascience2_portfolio/data/gapminder_data_tidy.rds"), overwrite = TRUE)

```

De tabellen zijn nu ingeladen in dbever. De volgende stap is om de inhoud van de tabellen in dbever te inspecteren aan de hand van SQL. 

*doe sql*

We gaan ook de tabellen inspecteren met R aan de hand van dplyr. 

```{r tabellen inspecteren, warning=FALSE}
# inlezen van de data
flu_data_csv <-read.csv("~/HU_ILC_DS2/Datascience2_portfolio/data/flu_data_tidy.csv")

dengue_data_csv <- read.csv("~/HU_ILC_DS2/Datascience2_portfolio/data/dengue_data_tidy.csv")

gapminder_data_csv <- read.csv("~/HU_ILC_DS2/Datascience2_portfolio/data/gapminder_data_tidy.csv")

flu_data_rds <- readRDS("~/HU_ILC_DS2/Datascience2_portfolio/data/flu_data_tidy.rds")

dengue_data_rds <- readRDS("~/HU_ILC_DS2/Datascience2_portfolio/data/dengue_data_tidy.rds")

gapminder_data_rds <- readRDS("~/HU_ILC_DS2/Datascience2_portfolio/data/gapminder_data_tidy.rds")


# inspecteer de inhoud van de tabellen

head(flu_data_csv)
head(dengue_data_csv)
head(gapminder_data_csv)
head(flu_data_rds)
head(dengue_data_rds)
head(gapminder_data_rds)

``` 

Nu moeten de gegevens van de gapminder toegevoegd worden aan de dengue en flu.

```{r gapminder toevoegen aan dengue en flu, warning=FALSE, message=FALSE}

# Samenvoegen van gapminder_data_df met flu_data_tidy_df_2 op basis van country en year
merged_flu <- left_join(flu_data_tidy_df_2, gapminder_data_df, by = c("country", "year"))

# Samenvoegen van gapminder_data_df met dengue_data_tidy_df_2 op basis van country en year
merged_dengue <- left_join(dengue_data_tidy_df_2, gapminder_data_df, by = c("country", "year"))

```

Deze schone gegevens moeten vervolgens bewaard worden in de workflowsdb database.

```{r merged files toevoegen aan database, warning=FALSE, message=FALSE}
# dataframes opslaan als .csv
write.csv(merged_flu, file = paste0(mapnaam, "merged_flu.csv"))
write.csv(merged_dengue, file = paste0(mapnaam, "merged_dengue.csv"))

# dataframes opslaan als .rds
saveRDS(merged_flu, file = paste0(mapnaam, "merged_flu.rds"))
saveRDS(merged_dengue, file = paste0(mapnaam, "merged_dengue.rds"))


#tabellen maken en invoegen CSV
dbWriteTable(con, "merged_flu_csv", read.csv("~/HU_ILC_DS2/Datascience2_portfolio/data/merged_flu.csv"), overwrite = TRUE)
dbWriteTable(con, "merged_dengue_csv", read.csv("~/HU_ILC_DS2/Datascience2_portfolio/data/merged_dengue.csv"), overwrite = TRUE)

#tabellen maken en invoegen RDS
dbWriteTable(con, "merged_flu_rds", read.csv("~/HU_ILC_DS2/Datascience2_portfolio/data/merged_flu.rds"), overwrite = TRUE)
dbWriteTable(con, "merged_dengue_rds", read.csv("~/HU_ILC_DS2/Datascience2_portfolio/data/merged_dengue.rds"), overwrite = TRUE)

```

Aan de hand van de schone gegevens is een merged tabel gemaakt aan de hand van de volgende code. 

**doe sql**

Deze data is gëexporteerd naar de "data" map en heet "merged_csv_202306051720.csv" deze kan nu worden ingelezen in R om statistische tests mee te doen. 

```{r inlezen merged_csv en statistische tests, warning=FALSE, message=FALSE}
# inlezen van de data
merged_data <- read.csv("~/HU_ILC_DS2/Datascience2_portfolio/data/merged_csv_202306051720.csv")

# toon beschrijvende statistieken
summary(merged_data)

# infant mortality geplot tegen de regio in het jaar 2005
filtered_data <- subset(merged_data, year == 2005)

ggplot(data = filtered_data, aes(x = region, y = infant_mortality, fill = region)) +
  geom_bar(stat = "identity") +
  xlab("Region") +
  ylab("Infant Mortality") +
  ggtitle("Infant Mortality per regio in 2005")

# infant mortality per regio 
# Groepeer de dataset op jaar en regio en bereken het gemiddelde van infant mortality
average_infant_mortality <- merged_data %>%
  group_by(year, region) %>%
  summarise(mean_infant_mortality = mean(infant_mortality))

# Plot de gemiddelde infant mortality per jaar per regio
ggplot(data = average_infant_mortality, aes(x = year, y = mean_infant_mortality, color = region)) +
  geom_point() +
  geom_line() +
  labs(title = "Gemiddelde Infant Mortality per jaar per regio",
       x = "Year",
       y = "Gemiddelde Infant Mortality") +
  theme_minimal()

# bereken het gemiddelde van life_expectancy per region
mean_life_expectancy <- aggregate(life_expectancy ~ region, data = merged_data, FUN = mean)

# maak  barplot
ggplot(data = mean_life_expectancy, aes(x = region, y = life_expectancy, fill = region)) +
  geom_bar(stat = "identity") +
  labs(x = "Region", y = "Mean Life Expectancy") +
  ggtitle("Gemiddelde Levensverwachting per Regio") +
  theme_minimal()

```