# Opdracht 9: RMarkdown parameters & presentations

In deze opdracht zal er een geparametriseert rapport gecreëerd worden voor COVID-19-gevallen. Het rapport zal interactief zijn, zodat gebruikers parameters kunnen instellen zoals land, jaar en periode. We zullen gebruikmaken van COVID-19-casegegevens van het ECDC en grafieken tonen voor gevallen en sterfgevallen. Het uiteindelijke rapport zal een flexibel en informatief middel zijn om COVID-19-gegevens te verkennen op basis van specifieke criteria.


```{r inladen_libaries, include=FALSE}
# Laad de vereiste bibliotheeken in
library(dplyr)
library(ggplot2)
library(tidyverse)

```

## COVID-19-rapport zonder parametrisering

Eerst wordt de data ingeladen, omdat het een CSV bestand is wordt er gebruik gemaakt van de read.csv functie. 
```{r read_data}
# inlezen van de data
covid_19_data <- read.csv("~/HU_ILC_DS2/Datascience2_portfolio/data/data_portfolio_opdracht_9.csv")

``` 

Vervolgens moet de data geselecteerd worden. Er is hier gekozen voor covid 19 gevallen en doden in 2020 in Nederland. 

```{r maken van cases}

#dataset filteren voor 2020 en Nederland
covid_19_data_filtered <- covid_19_data %>%
  filter(year == 2020,
  countriesAndTerritories == "Netherlands", )

#berekenen van cases per maand
cases_per_maand <- covid_19_data_filtered %>%
  group_by(month) %>%
  summarise(cases_per_maand = sum(cases))


#berekenen van deaths per maand
deaths_per_maand <- covid_19_data_filtered %>%
  group_by(month) %>%
  summarise(deaths_per_maand = sum(deaths))

```

Tot slot kan de verkregen data geplot worden, hiervoor wordt ggplot2 gebruikt. om de maanden te weergeven in de juiste volgorde is de regel; 
"r scale_x_continuous(breaks = 1:12, labels = month.name) +"
toegevoegd. deze regel zorgt ervoor dat de x-as van een plot met continue data wordt aangepast. 

```{r plots}
ggplot(cases_per_maand, aes(x = month, y = cases_per_maand)) + 
  geom_point() +
  scale_x_continuous(breaks = 1:12, labels = month.name) +
  labs(title = "Aantal covid 19 gevallen in nederland in 2020",
       x = "Maand",
       y = "Aantal Gevallen")

ggplot(deaths_per_maand, aes(x = month, y = deaths_per_maand)) + 
  geom_point() +
  scale_x_continuous(breaks = 1:12, labels = month.name) +
  labs(title = "Aantal covid 19 doden in nederland in 2020",
       x = "Maand",
       y = "Aantal Doden")

```

## COVID-19-rapport met parametrisering

je moeder