---
name: Nonne
surname: Hodes
position: "Student"
address: "Hogeschool Utrecht | Biologie en medisch laboratorium onderzoek (life sciences)"
pronouns: she/her
profilepic: foto_nonne.jpg
email: "Nonne.hodes@student.hu.nl"
github: nonnnehodes01
linkedin: Nonne Hodes
date: "`r format(Sys.time(), '%B %Y')`"
output: vitae::twentyseconds
---

```{r setup, include=FALSE}
knitr::opts_chunk$set(echo = FALSE, warning = FALSE, message = FALSE)
library(vitae)
```

# About me

Ik ben een gedreven (bijna) professional in de life sciences, ik heb sterke analytische vaardigheden, ben resultaatgericht en heb een hoog probleemoplossend vermogen. Ook ben ik een proactieve teamspeler met sterke communicatievaardigheden. Ik ben gepassioneerd door Floorball (innebandy/unihockey), deze passie geeft mij energie en zorgt ervoor dat ik altijd op zoek ben naar nieuwe kansen en mogelijkheden om mezelf uit te dagen en te groeien


# Education

```{r education}
library(tibble)
tribble(
  ~ Degree, ~ Year, ~ Institution, ~ Where,
  "HAVO", "2013-2019", "UniC Utrecht", "Utrecht, Nederland",
  "HBO-ICT", "2019-2020", "Hogeschool Utrecht", "Utrecht, Nederland",
  "Biologie en medisch laboratoriumonderzoek", "2020-heden", "Hogeschool Utrecht", "Utrecht, Nederland",
) %>% 
  detailed_entries(Degree, Year, Institution, Where)
```


# Work experience 

```{r work_experience}
library(tibble)
tribble(
  ~ functie, ~ Year, ~ workspace, ~ Where,
  " Medewerker", "2019 jun-aug", "FLeiR Apotheek Parkwijk B.V.", "Utrecht, Nederland",
  " Medewerker", "2021 jul-aug", "FLeiR Apotheek Parkwijk B.V.", "Utrecht, Nederland",
) %>% 
  detailed_entries(functie, Year, workspace, Where)
```


# Volunteer work

```{r volunteer_work}
library(tibble)
tribble(
  ~ functie, ~ Year, ~ workspace, ~ Where,
  " Assistent", "2018 jul-dec", "Autisme centrum in contact", "Hilversum, Nederland",
) %>% 
  detailed_entries(functie, Year, workspace, Where)
```


